臺灣高等法院高雄分院刑事判決　　　　　　　　　　九十一年度上易字第七二四號
　　上　訴　人　臺灣屏東地方法院檢察署檢察官
　　被　　　告　甲○○
右上訴人因被告竊盜案件，不服臺灣屏東地方法院九十一年度易字第一二七號中華民
國九十一年一月四日第一審判決（起訴案號：臺灣屏東地方法院檢察署九十年度偵緝
字第二五五號），提起上訴，本院判決如左：
    主    文
原判決撤銷。
甲○○共同竊盜，累犯，處有期徒刑陸月，如易科罰金，以參佰元折算壹日。
    事    實
一、甲○○前因違反麻醉藥品管理條例案件，經臺灣屏東地方法院判處有期徒刑四月
    確定，於民國八十七年四月十七日，易科罰金執行完畢。猶不知悔改，其與綽號
    「阿忠」真實姓名不詳之成年人，共同基於意圖為自己不法所有之犯意聯絡，於
    八十九年十二月十一日七時許，在屏東縣屏東市○○街九十一號前，共同以不詳
    之方法竊取乙○○所有之車牌ＷＬ─七九五三號箱型車，得手後，甲○○將該車
    以新台幣一萬元之價格，出售予知情之王俊權（故買贓物部分，已判決罪刑確定
    ）。迨於九十年一月八日二時二十分許，由甲○○駕駛前述車輛附載「阿忠」、
    王俊權，行經屏東縣枋寮鄉○○村○○街遭警盤查時，因懼罪心虛而加速逃逸，
    幸經警員奮力追緝方將王俊權逮捕，並扣得前述箱型車一輛、鑰匙一串。甲○○
    與綽號「阿忠」之人，則乘隙逃離不知去向。經臺灣屏東地方法院檢察署發布通
    緝後，始於九十年十一月十九日二十二時許，在屏東縣萬丹鄉○○街統三超商前
    ，將之逮捕歸案。
二、案經屏東縣警察局枋寮分局移送臺灣屏東地方法院檢察署檢察官偵查起訴。
    理    由
一、訊據被告甲○○堅決否認有何共同竊盜情事，辯稱：伊事先並不知該車是贓車，
    當時王俊權找伊要買車，因曾聽「阿忠」提過家中有一部中古車要賣，乃聯絡「
    阿忠」將車開至枋寮供王俊權看車，嗣因王俊權在看車時向伊訊問為何車上沒有
    鑰匙，伊始覺得奇怪，乃至車上查看，才發現該車係以接用電源之方式啟動引擎
    ，之後，王俊權即與「阿忠」商妥價錢，而三人正以由王俊權駕駛該車、伊駕駛
    其弟所有車輛搭載「阿忠」離去之際，適遇警盤查，因伊本身有吸用毒品犯行，
    唯恐被捕，才加速逃逸云云。然查：
(一)前述車輛係屬乙○○所有，於八十九年十二月十一日七時許，在屏東市○○街九
    一號失竊等情，業據被害人乙○○於另案臺灣屏東地方法院九十年度易字第七四
    七號贓物案件警訊時供述綦詳，並有車輛竊盜個別查詢表一紙附於上開卷內可稽
    ，是該箱型車於前揭時地失竊乙節堪予認定。
(二)而證人王俊權於上開案件警訊時證稱：「（問：你與甲○○在ＷＬ─七九五三號
    車內做何事？）甲○○要以台幣一萬元將ＷＬ─七九五三號車賣給我，所以我在
    車內與甲○○談價錢。」、「（問：你是否知道該ＷＬ─七九五三號車是甲○○
    偷竊來的？）知道，是甲○○告訴我的」；於偵查時證稱：「該車不是我偷，是
    甲○○與一位姓名不詳男子所偷，偷完要賣給我一萬元，但是我見該車須以電線
    接觸才能發動，我覺得怪怪的問他是否贓車，他說是。」、「（問：是否知道那
    是贓車？）原本不知道，是後來他自己用電線接觸發動車子時才知道」等語（台
    灣屏東地方法院檢察署九十年偵緝字第九十四號卷第七頁、第十四頁參照），而
    王俊權既係於乙○○所有之上開車輛失竊後以一萬元買受前開車輛之人，且於買
    賣過程中均直接與被告甲○○接觸相關買賣事宜，對於該贓車出售來源當無指證
    錯誤之理，其嗣後於原審審理時改稱：「（法官問：你所買的車子到底是何人所
    偷？）是我們當時在場的另外一個人偷的。當時那個人他沒有說車子是他偷的，
    但是他說車子是他的。」云云，顯係嗣後迴護被告之詞，不足採信。
(三)另證人徐啟鴻於上開案件偵查時證稱：「記得今年初，有一位我不認識亦未見過
    的男子，他開一部箱型車到王某（按：指王俊權）枋寮鄉家中稱要賣他一萬元，
    ．．王某叫我跑到王某家向其太太拿一萬元交予他朋友，因當時王某怕他朋友不
    知他家，所以我們走到王某家距二十多公尺的路邊等，待交完錢後，王某的朋友
    就離去了。．．王某以該車載我回家。王俊權亦曾以該車載我到枋寮鄉內找朋友
    。我曾再搭過三、四次，他亦曾借予同村友人叫『勇仔』開過，我曾見過「勇仔
    」開該車。．．該車買後一個多月，我曾問他該車何在，他稱已被警察牽走。．
    ．」等語（見臺灣屏東地方法院檢察署九十年偵緝字第九十四號卷第三十頁）核
    與證人王俊權於另案警訊及偵查時所述買賣過程大致相符，且於上開案件審理中
    ，經提示證人徐啟鴻之訊問筆錄，證人王俊權亦稱證人徐啟鴻所言屬實，是其此
    部分所為之證詞，當可採信。
(四)而被告於偵查中先稱：該車是綽號「細柱仔」（即黃志榮）的，其只是幫忙介紹
    王俊權買該車，後又翻異前詞改口稱：該車其實是綽號「阿忠」所有，先前說車
    子是「細柱仔」的，其實是說謊云云，其供述反覆，已有可疑。且其就被告就綽
    號「阿忠」之人，始終未能提供其真實姓名及身分供本院調查，益見其所辯，顯
    係卸責之詞，不足採信。
(五)綜上所述，被告於出售上開車輛予證人王俊權之際，已知該車須以接觸電線之方
    式發動，並告知證人王俊權上開車輛係其與綽號「阿忠」之人共同偷竊而來，則
    倘如被告所言該車非其所竊，而為綽號「阿忠」之人所竊並脫手出售，何以係由
    被告駕駛上開車輛至證人吳俊權住處以新台幣一萬元出售予證人王俊權，而非由
    綽號「阿忠」之人與證人王俊權接洽買賣相關事宜？故上開車輛為被告與綽號「
    阿忠」之人共同竊盜而來後，方由被告出售與證人王俊權等情，應堪認定。
二、核被告所為，係犯刑法第三百二十條第一項竊盜罪。其與不詳姓名綽號「阿忠」
    之成年人有犯意之聯絡及行為之負擔，均為共同正犯。又被告於八十七年一月間
    ，因違反麻醉藥品管理條例，經原審法院判處有期徒刑四月確定，於八十七年四
    月十七日易科罰金執行完畢，業經被告供明在卷，並有臺灣高等法院被告全國前
    案紀錄表一份附卷足稽，其於有期徒刑執行完畢後五年以內再犯有期徒刑以上之
    前開犯行，應依累犯之規定，加重其刑。原審未予詳查，認不能證明被告犯罪，
    而諭知無罪，尚有未合，檢察官上訴意旨，指摘原判決不當，為有理由，自應由
    本院予以撤銷改判。爰審酌被告不思勤勉工作，見他人財物竟起貪念予以竊取，
    及其犯後亦不思悔悟等一切情狀，量處如主文第二項所示之刑，並諭知易科罰金
    之標準。
三、又被告行為後，刑法第四十一條業於九十年一月十日修正公布施行，同年月十二
    日生效，而修正公布之刑法第四十一條第一項所規定者，係將修正前原所規定犯
    最重本刑三年以下有期徒刑之罪，而受六個月以下徒刑或拘役之宣告得易科罰金
    之要件，修改為犯最重本刑為五年以下有期徒刑之罪，而受六個月以下有期徒刑
    或拘役之宣告得易科罰金之要件，惟按刑法第二條第一項但書適用有利於行為人
    之法律時，除有特別規定及事關執行如易服勞役、易科罰金、易以訓誡、數罪併
    罰之定執行刑及緩刑等，不應適用舊法者外，既認行為時法為有利於行為人，即
    不容對於其他關係條文，復參用裁判時法，以紊系統，最高法院二十九年上字五
    二五號著有判例可資參照，是關於易科罰金之法律並無比較新舊法之問題應一律
    適用新法，並此敘明。
據上論結，應依刑事訴訟法第三百六十九條第一項前段、第三百六十四條、第二百九
十九條第一項前段，刑法第二十八條、第三百二十條第一項、第四十七條、第四十一
條第一項，罰金罰鍰提高標準條例第一條前段、第二條，判決如主文。
本案經檢察官方娜蓉到庭執行職務。
中    華      民      國      九十一      年      八      月      三十  日
                              臺灣高等法院高雄分院刑事第一庭
                                  審判長法官  曾永宗
                                        法官  郭玫利
                                        法官  邱永貴
右正本證明與原本無異。
不得上訴。
                                  法院書記官  梁雅華
中    華    民    國      九十一      年      八      月    三十    日
附錄：本判決論罪科刑法條
刑法第三百二十條第一項
意圖為自己或第三人不法之所有，而竊取他人之動產者，為竊盜罪，處五年以下有期
徒刑、拘役或五百元以下罰金。
